【裁判字號】    97,抗,750
【裁判日期】    970508
【裁判案由】    債務不履行損害賠償
【裁判全文】
臺灣高等法院民事裁定                   97年度抗字第750號
抗  告  人  映泰股份有限公司
法定代理人  甲○○
代  理  人  陳慧玲律師
            劉彥玲律師
            陳絲倩律師
相  對  人  詠業科技股份有限公司
法定代理人  乙○○
上列抗告人因與相對人詠業科技股份有限公司間債務不履行損害
賠償事件，對於中華民國97年3月31日臺灣士林地方法院97年度
重訴字第113號所為裁定，提起抗告，本院裁定如下：
    主  文
原裁定廢棄。
    理  由
一、按對於設有事務所或營業所之人，因關於其事務所或營業所
    之業務涉訟者，得由該事務所或營業所所在地之法院管轄。
    又因侵權行為涉訟者，得由行為地之法院管轄。又同一訴訟
    ，數法院有管轄權者，原告得任向其中一法院起訴。民事訴
    訟法第6條、第15條第1項、第22條分別定有明文。
二、經查：
    (一)抗告意旨略以：本件爭議之電源供應器產品，係由相對人
      汐止辦公室人員與抗告人議定買賣條件，由該辦公室賣出
      予抗告人，且由該辦公室人員與抗告人協商電源供應器債
      務不完全給付之爭議。其次，相對人就本件電源供應器買
      賣，係由其汐止辦公室開立發票予抗告人，該汐止辦公室
      亦作為相對人於大台北地區之辦公處所，且為假扣押之執
      行現場，原法院確有管轄權等語，並提出發票章、統一發
      票、土地及建物謄本、相對人名片為證（見本院卷第9頁
      至第22頁），而行為地之法院即台灣士林地方法院（下稱
      士林地院）自有管轄。又核對相對人所蓋之發票章、開具
      之統一發票、名片，以及土地及建物謄本記載臺北縣汐止
      市○○路○段306號5樓之所有權人為相對人公司（見本院
      卷第9頁至第22頁之資料）。則關於其事務所或營業所之
      業務涉訟者，得由該事務所或營業所所在地之法院管轄。
      揆諸前開說明，原法院即士林地院自有管轄權。
    (二)雖相對人之主事務所登記在新竹縣關西鎮，台灣新竹地方
      法院（下稱新竹地院）有管轄權，惟本件非專屬管轄案件
      ，揆諸前開說明，數法院有管轄權者，抗告得任向其中一
      法院起訴，即得向新竹地院或士林地院起訴。從而，原裁
      定將本件移送新竹地院，尚有未洽。抗告意旨指摘原裁定
      不當，聲明廢棄，非無理由。本件認有發回原法院，另為
      適當處理之必要。
三、據上論結，本件抗告為有理由，正本係照原本作成。
中    華    民    國    97    年    5     月    8     日
                  民事第七庭
                      審判長法  官  鄭三源
                            法  官  邱  琦
                            法  官  王聖惠
正本係照原本作成。
本裁定除以適用法規顯有錯誤為理由，並經本院許可外，不得再
抗告。如提起再抗告，應於收受後10日內委任律師為訴訟代理人
向本院提出再抗告狀。並繳納再抗告費新台幣１千元。
中    華    民    國    97    年    5     月    13    日
                            書記官  陳樂觀


司法院資訊處製作；財團法人民間司法改革基金會備份。
